台灣台中地方法院刑事判決　　　　　　　　　　　九十一年度自字第四八三號
　　自　訴　人　丙○○○有限公司
　　代　表　人　詹益喜
　　代　理　人　甲○○
　　被　　　告　乙○○
右列被告因侵占案件，經自訴人提起自訴，本院判決如左：
    主      文
乙○○意圖為自己不法之所有，而侵占自己持有他人之物，累犯，處有期徒刑肆月，
如易科罰金，以佰元折算壹日。
    事      實
一、乙○○於民國（下同）八十二年間曾犯賭博罪，經本院判處有期徒刑六月確定，
    於八十三年三月四日執行易科罰金完畢，猶不知悔改。其於八十七年七月十六日
    ，在台中市西屯區○○○街四二號一樓向丙○○○有限公司租用車牌號碼ＮＱＯ
    －九七一號重型機車乙輛，約定租期自八十七年七月十六日起至八十八年四月二
    十日止，每月一期，每期給付租金新台幣（下同）六千六百八十元，詎乙○○於
    取得上開機車後，僅給付頭期款七千五百元，嗣於同年八月下旬某日，竟意圖為
    自己不法之所有，在台中市地區，將該機車予以侵占入已，以供在台中市等地使
    用，既未繳付租金或交還該機車，亦未與該公司聯繫，使該公司催討無著。
二、案經丙○○○有限公司向本院提起自訴。
    理      由
一、訊之被告乙○○固坦承於前開時地向自訴人丙○○○有限公司租用車牌號碼ＮＱ
    Ｏ－九七一號重型機車乙輛，約定租期自八十七年七月十六日起至八十八年四月
    二十日止，每月一期，每期給付租金六千六百八十元，並僅給付頭期款七千五百
    元，然矢口否認有侵占之犯行，辯稱：伊因無工作，故自八十七年八月份起未能
    繳付租金，且伊原將該機車停放在台中市英士大樓前，嗣伊因違反動產擔保交易
    法案件經判處有期徒刑五月，而於八十八年二月間入獄服刑，迄同年七月間出獄
    後，發現該機車不見了，以為自訴人將該機車取回，並未將該機車侵占入己云云
    。惟查前開犯罪事實，業據自訴代理人甲○○指訴綦詳，並有自訴人提出之租送
    契約書影本乙份及存證信函二份附卷足憑。按被告與自訴人訂立租送契約，於取
    得上開機車後，僅給付頭期款七千五百元，嗣自八十七年八月下旬起，即拒付租
    金，且迄未將該機車交還自訴人，又未曾與自訴人聯繫，使自訴人催討無著，顯
    見被告變易持有為所有之意思，將該機車侵占入已，以供在台中市等地使用，應
    無置疑。是被告辯以未將該機車侵占入己云云，無非事後卸責之詞，不足採信，
    事證明確，其犯行堪以認定。
二、核被告乙○○所為，係犯刑法第三百三十五條第一項之侵占罪。查被告乙○○於
    八十二年間曾犯賭博罪，經本院判處有期徒刑六月確定，於八十三年三月四日執
    行易科罰金完畢，有台灣高等法院被告全國前案紀錄表附卷可按，其於五年內再
    犯本件有期徒刑以上之罪，為累犯，依法應加重其刑。爰審酌被告犯罪之動機、
    目的、手段、犯罪所生危害及犯罪後態度等一切情狀，量處如主文所示之刑，並
    諭知易科罰金之折算標準，以示懲儆。又被告犯罪後刑法第四十一條關於得易科
    罰金之案件，由犯最重本刑三年以下有期徒刑以下之罪，修正為五年以下有期徒
    刑以下之罪，並已於九十年一月十二日生效，被告所犯本件之罪，而受六月以下
    有期徒刑之宣告，依法得易科罰金自屬對被告有利，依刑法第二條第一項前段自
    應適用修正後刑法第四十一條之規定，附此敘明。
三、據上論斷，應依刑事訴訟法第三百四十三條、第二百九十九條第一項前段，刑法
    第二條第一項前段、第三百三十五條第一項、第四十七條、第四十一條第一項前
    段，罰金罰鍰提高標準條例第一條前段、第二條，判決如主文。
中      華      民      國    九十一   年     十一    月        八      日
                                臺灣臺中地方法院刑事第三庭
                                        法  官  朱  光  國
右正本證明與原本無異。
如不服本判決，應於判決送達後十日內向本院提出上訴狀( 應附繕本 )，上訴於臺灣
高等法院臺中分院。
                                        書記官
中      華      民      國    九十一   年    十一     月      十一      日
刑法第三百三十五條第一項：
意圖為自己或第三人不法之所有，而侵占自己持有他人之物者，處五年以下有期徒刑
拘役、或科或併科一千元以下罰金。
                                                                        Ｂ
